臺灣基隆地方法院刑事判決　　　　　　　　　　　　　九十三年度訴字第一三三號
　　公　訴　人　臺灣基隆地方法院檢察署檢察官
　　被　　　告　甲○○即更名.
　　　　　　　　　　　　（另案在臺灣基隆監獄服刑中）
右列被告因違反毒品危害防制條例案件，經檢察官提起公訴（九十三年度毒偵字第三
三六號），嗣經本院合議改採簡式審判程序審理，本院判決如左：
        主　文
甲○○連續施用第一級毒品，累犯，處有期徒刑壹年。
注射針筒貳支、塑膠分裝勺貳支，均沒收。
        事  實
一、甲○○曾於民國八十一年間即因轉讓禁藥安非他命，經台灣高等法院於八十二年
    三月廿四日判處有期徒刑六月確定；又於八十二年間因違反違反麻醉藥品管理條
    例，經本院判處有期徒刑六月確定，均經執行完畢；又於八十六年間因妨害自由
    罪，經本院於八十六年十二月四日判處有期徒刑六月，嗣經台灣高等法院維持確
    定，又於同年間因違反麻醉藥品管理條例，經台灣高等法院於八十六年十一月廿
    九日判處有期徒刑七月確定，嗣前開二罪刑合併定應執行刑為有期徒刑一年；其
    又於八十七年間因偽造文書罪、違反麻醉藥品管理條例（施用安非他命），經本
    院以八十七年度易字第四一六號裁定送觀察、勒戒，經認無繼續施用毒品傾向，
    本院於八十七年七月十六日分別判處有期徒刑七月（偽造文書部分）、免刑（非
    法吸用化學合成麻醉藥品部分）確定，該有期徒刑七月接續於前開有期徒刑一年
    之後執行，甫於八十八年十一月十九日假釋縮刑期滿；復於九十二年一月間再因
    施用第一級、第二級毒品案件，經本院於九十二年一月廿三日以九十二年度毒聲
    字第八六號裁定送觀察、勒戒，經認有繼續施用毒品傾向，本院於九十二年四月
    一日以九十二年度毒聲字第二七五號裁定令入戒治處所強制戒治，其因該次施用
    第一級、第二級毒品案件，經臺灣基隆地方法院檢察署檢察官以九十二年度毒偵
    字第一六號提起公訴，經本院於九十二年五月十二日以九十二年度訴字第一八五
    號分別判處有期徒刑十月、四月，應執行有期徒刑一年確定（現正服該刑中），
    嗣本院又於九十二年八月廿六日以九十二年度毒聲字第七０五號裁定停止戒治付
    保護管束，其因於保護管束期間拒絕定期接受採尿檢驗，經本院於九十二年十二
    月十五日以九十二年度毒聲字第一０五二號裁定撤銷停止戒治令入戒治處所強制
    戒治，嗣因新修正之毒品危害防制條例於九十三年一月九日施行而報結。詎其仍
    不知悔改，基於施用第一級毒品海洛因之概括犯意，自九十三年一月初起至九十
    三年二月五日晚間止，在基隆市○○區○○路七號三樓之住處內，以針筒施打之
    方式，施用第一級毒品海洛因，平均三、四日即施用一次。嗣警方於九十三年二
    月六日晚間十時廿分許，在其前開住處當場查獲，並扣得其所有供其施打海洛因
    之針筒二支、塑膠分裝勺二支。
二、案經基隆市警察局第二分局報請臺灣基隆地方法院檢察署檢察官偵查起訴。
        理  由
一、訊據被告甲○○對於右開事實坦承不諱，被告所採尿液經鑑驗呈煙毒（嗎啡）反
    應，此亦有基隆市衛生局檢驗成績書一紙附卷可稽，此外，復有臺灣高等法院被
    告全國前案紀錄表、臺灣基隆地方法院檢察署檢察官九十二年度毒偵字第一六號
    起訴書各一紙附卷可按，且有扣案如事實欄所述之物品可資佐證，本件事證明確
    ，被告係於（修正前）毒品危害防制條例公布施行後，第三犯施用毒品罪者，足
    堪認定。
二、毒品危害防制條例全部條文業於九十二年六月六日經立法院三讀修正，於九十二
    年七月九日公布，依該修正後之毒品危害防制條例第三十六條規定「本條例自公
    布後六個月後施行。」是該修正後之毒品危害防制條例已於九十三年一月九日施
    行，被告最後之行為時點已在該日之後，自應直接適用新修正之毒品危害防制條
    例處罰之。核被告所為，係犯修正後毒品危害防制條例第十條第一項施用第一級
    毒品罪。其施用前之持有海洛因之低度行為應為施用之高度行為所吸收，不另論
    罪。被告前後多次施用海洛因之犯行，時間緊接，所犯又係構成要件相同之罪名
    ，顯基於概括犯意為之，為連續犯，以一罪論，並應依刑法第五十六條之規定，
    加重其刑。被告曾於八十一年間即因轉讓禁藥安非他命，經台灣高等法院於八十
    二年三月廿四日判處有期徒刑六月確定；又於八十二年間因違反違反麻醉藥品管
    理條例，經本院判處有期徒刑六月確定，均經執行完畢；又於八十六年間因妨害
    自由罪，經本院於八十六年十二月四日判處有期徒刑六月，嗣經台灣高等法院維
    持確定，又於同年間因違反麻醉藥品管理條例，經台灣高等法院於八十六年十一
    月廿九日判處有期徒刑七月確定，嗣前開二罪刑合併定應執行刑為有期徒刑一年
    ；其又於八十七年間因偽造文書罪、違反麻醉藥品管理條例（施用安非他命），
    經本院以八十七年度易字第四一六號裁定送觀察、勒戒，經認無繼續施用毒品傾
    向，本院於八十七年七月十六日分別判處有期徒刑七月（偽造文書部分）、免刑
    （非法吸用化學合成麻醉藥品部分）確定，該有期徒刑七月接續於前開有期徒刑
    一年之後執行，甫於八十八年十一月十九日假釋縮刑期滿，此有臺灣高等法院被
    告全國前案紀錄表一紙在卷可稽，其於五年內再犯本件有期徒刑以上之罪，為累
    犯，應依刑法第四十七條之規定，遞加重其刑。爰審酌被告已因施用毒品經二次
    觀察勒戒、一次強制戒治之處分猶犯同罪行、其在毒品危害防制條例施行前亦曾
    多次非法吸用化學合成麻醉藥品安非他命、其對毒品顯已具相當之依賴性、其施
    用毒品之頻率及次數、犯罪手段、犯後尚知自白等一切情狀，量處如主文所示之
    刑。扣案之海洛因之針筒二支、塑膠分裝勺二支，係被告所有供其施用海洛因之
    物，業據其陳供明確，應依刑法第三十八條第一項第二款之規定，宣告沒收。
據上論斷，應依刑事訴訟法第二百七十三條之一第一項、第二百九十九條第一項前段
，修正後毒品危害防制條例第十條第一項，刑法第十一條前段、第五十六條、第四十
七條、第三十八條第一項第二款，判決如主文。
本案經檢察官林秋田到庭執行職務
中　　　華　　　民　　　國　　九十三　　年　　　四　　　月　　二十七　　日
                                臺灣基隆地方法院刑事第三庭
                                    法    官　  曾  雨  明
右正本證明與原本無異。
對於本件判決如有不服，應於收受送達後十日內，向本院提出上訴書狀，上訴於臺灣
高等法院，並按他造當事人之人數附具繕本。
                                    書 記 官    陳  碧  玉
中　　　華　　　民　　　國　　九十三　　年　　　四　　　月　　二十七　　日
附錄論罪法條
修正後毒品危害防制條例第十條第一項：
施用第一級毒品者，處六月以上五年以下有期徒刑。
